臺北高等行政法院裁定
　　　　　　　　　　　　　　　　　 94年度簡再字第00009號
聲　請　人　　甲○○
兼送達代收人　乙○○
相　對　人　　財政部臺灣省北區國稅局
代　表　人　　凌忠嫄（局長）住同上
上列當事人間因稅捐稽徵法事件，對最高行政法院中華民國94年
2 月24日94年度裁字第00288 號裁定，聲請再審，本院裁定如下
：
　　主  文
本件移送最高行政法院。
　　理  由
一、本件相對人代表人原為許虞哲，嗣訴訟繫屬後變更為凌忠嫄
    ，業據相對人新任代表人提出承受訴訟狀聲明承受訴訟，核
    無不合，應予准許。
二、按「再審之訴專屬為判決之原行政法院管轄。」行政訴訟法
    第275 條第1 項定有明文。上開規定，依同法第283 條規定
    ，於確定裁定有同法第273 條之情形者，得準用之。次按「
    民事訴訟法…第28條…之規定，於本節準用之。」「訴訟之
    全部或一部，法院認為無管轄權者，依原告聲請或依職權以
    裁定移送於其管轄法院。」亦分別為行政訴訟法第18條及民
    事訴訟法第28條第1 項所明定。
三、本件聲請人於民國（下同）89年8 月21日及90年4 月27日向
    相對人所屬新竹市分局申請退還83及88年度綜合所得稅退稅
    款新臺幣（下同）89,907元，其中蘇陳素（已於88年10月
    19日去世，是以其繼承人之一即聲請人提起本訴訟）申請退
    還88年度綜合所得稅72,239元，甲○○申請退還83年度綜合
    所得17,668元，相對人所屬新竹市分局89年9 月20日北區國
    稅竹市徵字第89011099號及89年12月7 日北區國稅竹市徵第
    89014868號函復，業將該退稅款抵繳被繼承人蘇木榮遺產稅
    。聲請人不服，提起訴願，遭決定駁回。聲請人仍不服，向
    本院提起行政訴訟，經本院以92年9 月23日92年簡字第44號
    判決駁回，其復向最高行政法院提起上訴，經最高行政法院
    認其上訴意旨核無所涉及之法律見解，具有原則性之重要情
    事，其所提上訴，不應許可，難謂合法，乃於94年2 月24日
    以94年度裁字第00288 號裁定駁回上訴而告確定。本件聲請
    人以最高行政法院上開94年度裁字第00288 號裁定有行政訴
    訟法第273 條第1 項第1 款、第11款、第12款、第13款、第
    14款等再審事由，向本院聲請再審。（聲請人另對於本院92
    年9 月23日92年簡字第44號判決，提起再審之訴部份，業經
    本院於94年12月28日以94年簡再字第9 號判決駁回再審之訴
    ，聲請人不服提起上訴，經最高行政法院於96年3 月22日以
    96年度判字第464 號判決駁回上訴確定在案）。
四、查當事人向最高行政法院提起上訴，是否合法，係屬最高行
    政法院應依職權調查裁判之事項，聲請人對最高行政法院以
    其上訴為不合法而駁回之裁定，以發見未經斟酌之證物為由
    聲請再審，依行政訴訟法第283 條準用同法第275 條第1 項
    之規定，專屬最高行政法院管轄（最高行政法院95年8 月份
    庭長法官聯席會議決議參照）；本件聲請人對最高行政法院
    以其上訴為不合法而駁回之94年度裁字第00288 號裁定，以
    有行政訴訟法第273 條第1 項第1 款、第11款、第12款、第
    13款、第14款等再審事由，向本院聲請再審，依上揭說明及
    行政訴訟法第283 條準用同法第275 條第1 項之規定，專屬
    最高行政法院管轄〈最高行政法院96年度判字第464 號判決
    意旨參照〉。爰將該部份依職權移送於有管轄權之最高行政
    法院。
中　　華　　民　　國　　96　　年　　5 　　月　　25　　日
                    第六庭法　官　許瑞助
上為正本係照原本作成。
本件以訴訟事件所涉及之法律見解具有原則性者為限，始得於本
裁定送達後10日內向本院提出抗告狀（須按他造人數附繕本），
並經最高行政法院許可後方得抗告。
中　　華　　民　　國　　96　　年　　5 　　月　　25　　日
                          書記官  吳芳靜
